臺灣宜蘭地方法院刑事判決　　　　　　　 94年度易字第140號
公　訴　人　臺灣宜蘭地方法院檢察署檢察官
被　　　告　戊○○
上列被告因竊盜案件，經檢察官提起公訴（94年度偵字第808號
）及移送併辦（94年度偵字第923、1052號），嗣於本院準備程
序進行中，被告先就被訴事實為有罪之陳述，經裁定進行簡式審
判程序，本院判決如下：
    主  文
戊○○共同連續竊盜，累犯，處有期徒刑壹年。扣案之鑰匙壹支
，沒收之。
    事  實
一、戊○○前曾因竊盜案件多次經法院判處罪刑確定，最近一次
    於民國93年1月9日經臺灣桃園地方法院以92年度桃簡字第16
    31號判決判處有期徒刑6月，如易科罰金，以300元折算1日
    確定，甫於93年12月17日執行完畢。詎戊○○猶不知悔改，
    竟基於意圖為自己不法所有之竊盜概括犯意，於（一）94年
    3月7日1時許，在宜蘭縣宜蘭市○○路○段8號前，見丙○○
    所有車號IN─0312號自小客貨車之車門未鎖，遂打開車門，
    並以自備之鑰匙1支啟動該自小客貨車而竊取之，得手後供
    己代步之用；（二）94年3月中旬某日晚間，在宜蘭縣文化
    中心附近路邊，見他人所有之三輪車置於該處，遂徒手竊取
    之，得手後供己代步之用。又戊○○承前竊盜犯意，並與潘
    慶文共同基於意圖為自己不法所有之竊盜概括犯意聯絡，於
    （三）94年3月20日1時30分許，2人一同至宜蘭縣宜蘭市○
    ○路37之2號之福德廟，共同徒手竊取該福德廟內由乙○○
    所看管之銅香爐1個、蠟燭台1對，香環台1個及白鐵茶几1個
    ，得手後，將所竊得之物品變賣，所得款項朋分花用。（四
    ）94年3月21日23時許，2人一同至宜蘭縣宜蘭市○○○路50
    號友愛百貨公司後方空地，以潘慶文在外把風、戊○○徒手
    搬運之方式，共同竊取友愛百貨公司所有之塑膠管32支，得
    手後，利用前述竊得之三輪車將塑膠管運離現場。（五）94
    年3月22日3時許，2人一同至宜蘭縣宜蘭市○○路142號騎樓
    下，共同徒手竊取丁○○置於該處之不鏽鋼流理台1個，得
    手後，利用前述竊得之三輪車將該不鏽鋼流理台運離現場（
    潘慶文所涉竊盜罪嫌，已由檢察官移併本院另案審理）。嗣
    分別於94年3月14日17時15分許，不知情之潘慶文駕駛IN─0
    312號自小客貨車搭載戊○○，行經宜蘭縣礁溪鄉○○路139
    之2號前為警攔獲，始為警方循線查知上開（一）之情，並
    扣得前揭之鑰匙1支；同年3月22日3時30分許，戊○○騎駛
    所竊得之三輪車負載前述竊得之塑膠管、不鏽鋼流理台，與
    潘慶文一同行經宜蘭縣宜蘭市○○○路與長春路口時為警攔
    獲，始為警方循線查知上開（二）、（四）、（五）之情；
    同年4月2日經警員查閱福德廟之監視錄影帶，並通知戊○○
    、潘慶文到案說明後，始查知上開（三）之情。
二、案經宜蘭縣警察局、宜蘭縣警察局宜蘭分局移請臺灣宜蘭地
    方法院檢察署檢察官偵查起訴及移送併辦，嗣於本院準備程
    序進行中，被告先就被訴事實為有罪之陳述，經裁定進行簡
    式審判程序。
    理  由
一、上揭犯罪事實，迭據被告戊○○於警詢、檢察官偵訊及本院
    審理時坦承不諱，核與證人丙○○、潘慶文、乙○○、甲○
    ○、丁○○證述之情節大致相符，並有車輛竊盜資料個別查
    詢報表1件、贓物及現場相片5張、福德廟監視錄影帶翻拍相
    片10張、贓物認領保管單3件在卷可稽，復有鑰匙1支扣案可
    資佐證。依此，足徵被告上開自白確與事實相符，本件事證
    已臻明確，被告之犯行堪予認定，應依法論科。
二、核被告戊○○之所為，係犯刑法第320條第1項之竊盜罪。被
    告先後5次竊盜行為，均時間緊接，方法相同，觸犯構成要
    件相同之罪名，顯係基於概括犯意反覆為之，應依連續犯之
    規定論以一罪，並依法加重其刑。另被告與潘慶文間，就事
    實欄一（三）至（五）所載之竊盜犯行，有犯意聯絡及行為
    分擔，為共同正犯。又被告前因竊盜案件，於93年1月9日經
    臺灣桃園地方法院以92年度桃簡字第1631號判決判處有期徒
    刑6月，如易科罰金，以300元折算1日確定，甫於93年12月1
    7日執行完畢之事實，有卷附之臺灣高等法院被告前案紀錄
    表可資參照，其於有期徒刑之執行完畢後，五年以內再犯有
    期徒刑以上之本罪，為累犯，應依法遞加重其刑。爰審酌被
    告之品行、智識程度；犯罪之動機、目的、手段、所得財物
    價值；前曾因竊盜案件多次經法院判處罪刑確定（參見卷附
    之臺灣高等法院被告前案紀錄表），仍不知悔改，再為本件
    連續竊盜犯行，惡性非輕，惟犯後已坦承犯行，態度尚佳及
    被害人所受損害等一切情狀，量處如主文所示之刑，以示警
    懲。至於扣案之鑰匙1支，為被告所有，且為供犯本罪所用
    之物等情，業據被告於本院審理時供明在卷，應依刑法第38
    條第1項第2款之規定，宣告沒收之。
三、公訴人雖僅就事實欄一（一）所載之被告竊盜犯行提起公訴
    ，餘如事實欄一（二）至（五）所載之其他連續竊盜犯行均
    未及於起訴書中論列，然被告已於本院審理時坦承該部份犯
    行，且檢察官亦就事實欄一（二）至（五）所載之竊盜犯行
    移送併辦（94年度偵字第923、1052號），本院復認為此部
    分犯行與已起訴之部分，有連續犯之裁判上一罪之關係，為
    起訴效力所及，自應併予審理，附此敘明。
據上論斷，應依刑事訴訟法第273條之1第1項、第299第1項前段
，刑法第28條、第56條、第320條第1項、第47條、第38條第1項
第2款，罰金罰鍰提高標準條例第1條前段，判決如主文。
本案經檢察官陳嘉瑜到庭執行職務
中　　華　　民　　國　　94　　年　　9　　月　　28　日
                  臺灣宜蘭地方法院刑事第四庭
                      法  官  劉 家 祥
以上正本證明與原本無異。
如不服本判決，應於判決送達後10日內，向本院提出上訴狀（應
附繕本）。
                      書記官  邱 淑 秋
中　　華　　民　　國　　94　　年　　10　　月　　3 　　日
附錄本案論罪科刑法條全文：
刑法第320條第1項
意圖為自己或第三人不法之所有，而竊取他人之動產者，為竊盜
罪，處五年以下有期徒刑、拘役或五百元以下罰金。
